臺灣屏東地方法院刑事判決　　　　　　　　　　　　　九十三年度易緝字第三一號
　　公　訴　人　臺灣屏東地方法院檢察署檢察官
　　被　　　告　庚○○
右列被告因竊盜案件，經檢察官提起公訴（九十三年度偵字第一六八、六四七、六六
一號），及同署移
號），本院判決如左：
     主  文
庚○○連續攜帶兇器竊盜，處有期徒刑壹年。螺絲起子壹支、水管裁剪器壹支，均沒
收。
     事  實
一、庚○○前於民國八十一年間，因犯肅清煙毒條例、麻醉藥品管理條例等罪，為法
    院分別判處有期徒刑三年、六月確定，定應執行刑有期徒刑三年三月；又於八十
    三年間，因犯肅清煙毒條例、麻醉藥品管理條例等罪，為法院分別判處有期徒刑
    三年二月、四月確定，定應執行刑有期徒刑三年五月；再於八十六年間，因犯肅
    清煙毒條例、賄賂等罪，為法院判處有期徒刑三年三月、八月確定，定應執行刑
    有期徒刑三年十月，以上數罪經接續執行後，於九十年九月二十五日假釋出獄，
    目前仍在假釋中。詎庚○○竟意圖為自己不法之所有，本於竊盜之概括犯意，或
    單獨一人持客觀上足以對人之生命、身體造成危害可供兇器使用之螺絲起子一支
    或水管裁剪器一支，或與白義玄，或與林永志（均另案審理中），基於竊盜之犯
    意聯絡，於如附表所示時地，連續六次為竊盜行為，因而為警分別於附表所示時
    地查獲。
二、案經屏東縣警察局恆春分局報告台灣屏東地方法院檢察署檢察官偵查起訴及移送
    併辦。
     理  由
一、訊據被告庚○○對於附表編號一至五之犯罪事實均坦承不諱，惟矢口否認編號六
    之犯行，辯稱：「我沒有偷這件，鋁門窗是本來就在車上的，我確實沒有跟林永
    志去偷」等語。經查：
（一）附表編號一至五號之犯罪事實，業據被害人戊○○、丙○○、林朝卻、己○○
      於警訊指訴明確，核與證人顏陳秀枝、張文鳳於警訊或本院審理時證述之情節
      相符，並有查獲照片數張、贓物保領結數紙、偵查報告等附卷可稽，其此部分
      之竊盜犯行，應可認定。
（二）被告雖否認附表編號六之犯行，惟查，警方在共犯林永志駕駛之車號一七０七
      ─ＧＱ號小貨車上扣得鋁門窗一塊，係被害人甲○○所有，於查獲當日遭竊一
      節，業據被害人甲○○於警訊及本院審理時指訴甚詳，並有相片及贓物領據在
      卷可稽。又被告與林永志駕駛車號一七０七─ＧＱ號小貨車前往行竊時，為警
      員乙○○親眼目睹行竊過程，乙○○因而跟監並通知所長前來圍捕，嗣於恆春
      鎮○○路段查獲等情，已據證人即本件查獲警員乙○○於本院審理時證述明確
      ，復有偵查報告一份在卷可按，證人乙○○目睹被告行竊過程時，視線均未離
      開，且對案發經過、被告穿著等細節，均能證述無誤，足見其證言屬實，應可
      採信。況該小貨車車主林貴州（即林永志之父）亦於本院九十三年度簡字第七
      八二號竊盜案審理時證述：「我沒有放鋁門窗在車上，這台車子平常不是我在
      用，是買給我兒子林永志夫妻使用」等情，有該次審判筆錄附卷可參，益證該
      鋁門窗並非以前就放在貨車上，足見被告上開所辯，係屬卸責之詞，無可採信
      。綜上，本件事證明確，被告犯行應可認定。
二、查螺絲起子、水管裁剪器，至為堅硬，如持以行兇，足以對人之身體、生命、安
    全構成威脅，具有危險性，自屬刑法第三百二十一條第一項第三款所稱之兇器，
    故核被告附表編號一至三所為，均係犯刑法第三百二十一條第一項第三款之攜帶
    兇器竊盜罪；被告附表編號四至六所為，則係犯刑法第三百二十條第一項之普通
    竊盜罪。被告與同案被告白義玄、林永志之間，分別就附表編號五、六之犯行，
    有犯意聯絡及行為分擔，均為共同正犯。被告前後六次犯行，時間緊接，方法相
    同，觸犯基本構成要件相同之罪，顯係基於概括犯意為之，為連續犯，應依刑法
    第五十六條之規定，從情節較重之攜帶兇器竊盜罪之一罪論，並加重其刑。檢察
    官就被告附表編號五、六之竊盜犯行雖未起訴，然本院認此部分與起訴部分有連
    續犯之裁判上一罪關係，為起訴效力所及，自應併予審理。又被告上述八十一年
    至八十六年間所犯六罪，經合併接續執行，於九十年九月二十五日假釋，觀護結
    束日期為九十四年八月十二日，依最高法院八十八年第四次刑事庭會議決議意旨
    ，於合併執行各案之假釋期間犯案，尚難論以累犯，公訴人認有累犯適用，容有
    未洽。爰審酌被告素行非佳（見前科表），犯罪之動機、目的，使用兇器行竊危
    險性較大，竊盜所得之物價值約新台幣十八萬餘元，損害程度，犯後坦承犯行，
    態度尚可等一切情狀，量處如主文所示之刑。被告持以行竊之螺絲起子、水管裁
    剪器各一支，均為其所有之物，業據其供明在卷，雖未扣案，但無證據證明其已
    滅失，應依刑法第三十八條第一項第二款之規定，宣告沒收。
據上論斷，應依刑事訴訟法第二百九十九條第一項前段，刑法第二十八條、第五十六
條、第三百二十一條第一項第三款、第三十八條第一項第二款，判決如主文。
本案經檢察官黃莉琄到庭執行職務。
中      華      民      國      九十三      年     七     月    十四    日
                                      臺灣屏東地方法院刑事第二庭
                                          審判長法  官  黃國永
                                                法  官  林昌義
                                                法  官  翁世容
右正本證明與原本無異。
如不服本判決應於收受本判決送達後十日內向本院提出上訴書狀，其未敘述上訴理由
者，並得於提起上訴後十日內向本院補提理由書狀（均須按他造當事人之人數附繕本
 ）「切勿逕送上級法院」
                                    書記官   王秋淑
中    華    民    國     九十三      年      七      月       十六     日
附錄：
中華民國刑法第三百二十一條第一項第三款
犯竊盜罪而有左列情形之一者，處六月以上、五年以下有期徒刑：
三  攜帶兇器而犯之者。
附表：
┌──┬───┬─────┬─────┬───┬─────┬─────┬─────┬────┐
│編號│行為人│犯罪時間  │犯罪地點  │被害人│犯罪手法  │ 犯罪工具 │竊盜物品  │查獲時地│
│    │      │          │（屏東縣）│      │          │          │          │        │
├──┼───┼─────┼─────┼───┼─────┼─────┼─────┼────┤
│一  │庚○○│九十二年十│恆春鎮省北│丁○○│攜帶兇器竊│堅硬足以對│鋁門一片  │九十二年│
│    │      │二月一日上│路一七四巷│      │盜        │人之生命、│鋁窗六片  │十二月二│
│    │      │午某時    │二十六號  │      │          │身體造成危│          │十六日十│
│    │      │          │          │      │          │害，可供兇│共約新台幣│三時許，│
│    │      │          │          │      │          │器使用之螺│七萬五千元│在恆春鎮│
│    │     │          │          │      │          │絲起子一支│          │省北路二│
│    │      │          │          │      │          │（未扣案）│          │五四巷十│
│    │      │          │          │      │          │          │          │二之一號│
├──┼───┼─────┼─────┼───┼─────┼─────┼─────┼────┤
│二  │庚○○│九十二年十│恆春鎮省北│戊○○│攜帶兇器竊│持同編號一│鋁門一片  │同右    │
│    │      │二月一日上│路一七四巷│      │盜        │之堅硬足以│鋁窗六片  │        │
│    │      │午某時    │二十八號  │      │          │對人之生命│          │        │
│    │      │          │          │      │          │、身體造成│共約新台幣│        │
│    │      │          │          │      │          │危害，可供│七萬五千元│        │
│    │      │          │          │      │          │兇器使用之│          │        │
│    │      │          │          │      │          │螺絲起子一│         │        │
│    │      │          │          │      │          │支（未扣案│          │        │
│    │      │          │          │      │          │）        │          │        │
├──┼───┼─────┼─────┼───┼─────┼─────┼─────┼────┤
│三  │庚○○│九十二年十│恆春鎮省北│丙○○│攜帶兇器竊│持同編號一│鋁門框一組│同右    │
│    │      │二月二十六│路二五四巷│      │盜        │所示之堅硬│          │        │
│    │      │日十一時許│十二之一號│      │          │足以對人之│約新台幣五│        │
│    │      │          │二樓      │      │          │生命、身體│千元      │        │
│    │      │          │          │      │          │造成危害，│          │        │
│    │      │          │          │      │          │可供兇器使│          │        │
│    │      │          │          │      │          │用之螺絲起│          │        │
│    │      │          │          │     │          │子一支，及│          │        │
│    │      │          │          │      │          │同樣可供兇│          │        │
│    │      │          │          │      │          │器使用之水│          │        │
│    │      │          │          │      │          │管裁剪器一│          │        │
│    │      │          │          │      │          │支（未扣案│          │        │
│    │      │          │          │      │          │）        │          │        │
├──┼───┼─────┼─────┼───┼─────┼─────┼─────┼────┤
│四  │庚○○│九十三年一│車城鄉和平│林朝卻│徒手竊取  │無        │白鐵八支  │九十三年│
│    │      │月二十日五│路二十五號│      │          │          │          │一月二十│
│    │      │時許      │旁        │      │          │          │共約新台幣│日五時許│
│    │      │          │          │      │          │          │三千三百六│，在車城│
│    │     │          │          │      │          │          │十元      │鄉海口村│
│    │      │          │          │      │          │          │          │賢紫官牌│
│    │      │          │          │      │          │          │          │樓前    │
├──┼───┼─────┼─────┼───┼─────┼─────┼─────┼────┤
│五  │庚○○│九十三年四│恆春鎮南灣│己○○│徒手竊取  │無        │不銹鋼材一│九十三年│
│    │白義玄│月二十九日│里一四二號│      │          │          │批        │四月二十│
│    │      │十七時許  │後面倉庫前│      │          │          │          │九日十七│
│    │      │          │          │      │          │          │共約新台幣│時許，在│
│    │      │          │          │      │          │          │二萬二千九│恆春鎮南│
│    │      │          │          │      │          │          │百五十元  │灣里一四│
│    │      │          │          │      │          │          │         │二號    │
├──┼───┼─────┼─────┼───┼─────┼─────┼─────┼────┤
│六  │庚○○│九十三年五│車城鄉保力│甲○○│徒手竊取  │無        │鋁門窗一塊│九十三年│
│    │林永志│月十五日八│村保新路二│      │          │          │          │五月十五│
│    │      │時許      │五之一號  │      │          │          │          │日十時三│
│    │      │          │          │      │          │          │新台幣一千│十分許，│
│    │      │          │          │      │          │          │元        │恆春鎮四│
│    │      │          │          │      │          │          │          │溝路段  │
└──┴───┴─────┴─────┴───┴─────┴─────┴─────┴────┘
